臺灣高等法院高雄分院刑事裁定
111年度抗字第371號
聲 請 人  臺灣高雄地方檢察署檢察官
抗 告 人  
即受刑人  陳佩均



上列抗告人因聲請撤銷緩刑案件，不服臺灣高雄地方法院111年
度撤緩字第98號，中華民國111年10月20日裁定（聲請案號：臺
灣高雄地方檢察署111年度執聲字第1286號），提起抗告，本院
裁定如下：
    主  文
原裁定撤銷。
檢察官之聲請駁回。
    理  由
一、案件緣由及抗告意旨
　㈠抗告人即受刑人陳佩均（下稱抗告人）因違反商標法案件，
    經法院判處有期徒刑3月（得易科罰金），緩刑2年，並應於
    判決確定之日起1年內，向被害人支付損害賠償新臺幣（下
    同）3萬元，於民國110年7月28日判決確定。嗣因抗告人未
    履行緩刑條件，經原審法院依檢察官之聲請，以裁定撤銷緩
    刑宣告。有原審法院之裁定書、判決書、檢察官聲請書及11
    0年度執緩字第405號案件全案卷證在卷可參。
　㈡抗告人不服前開裁定而提起抗告，意旨略以：抗告人因家庭
    遭逢變故，公公罹癌，需要花費較多金錢，故無法準時支付
    被害人3萬元整，現今只能先跟友人借款來支付這筆費用，
    明天早上會如期支付，因家裏父母年邁，每隔幾天就需要載
    公公到長庚作治療，爰抗告請求撤銷原審裁定等語。嗣並於
    提起抗告後，向被害人匯款而完成支付上開賠償之緩刑條件
    。
二、適用規範之說明
　　按緩刑制度設計之本旨，除可避免執行短期自由刑之流弊外
    ，主要目的係在獎勵惡性較輕者使其遷善，而經宣告緩刑後
    ，若有具體事證足認受宣告者並不因此有改過遷善之意，即
    不宜給予緩刑之寬典，乃另有撤銷緩刑宣告制度。又緩刑宣
    告，得斟酌情形，命犯罪行為人向被害人支付相當數額之財
    產或非財產上之損害賠償；另違反上開緩刑宣告所定負擔情
    節重大，足認原宣告之緩刑難收其預期效果，有執行刑罰之
    必要者，得撤銷其宣告，此刑法第74條第2項第3款、第75條
    之1第1項第4款規定至明。又參照刑法第75條之1之立法意旨
    ，本條係採裁量撤銷主義，賦與法院撤銷與否之權限，實質
    要件以「足認原宣告之緩刑難收其預期效果，而有執行刑罰
    之必要」，作為審認之標準。至於所謂「情節重大」係指受
    判決人顯有履行負擔之可能，而隱匿或處分其財產、故意不
    履行、無正當事由拒絕履行或顯有逃匿之虞等情事而言。
三、本院之判斷
　㈠抗告人因違反商標法案件，經臺灣高雄地方法院110年度智簡
    字第9號判決判處有期徒刑3月，緩刑2年，如易科罰金，以1
    ,000元折算1日，緩刑2年，並應於判決確定之日起1年內，
    向被害人（按刑法第74條第2項第3款規定之給付對象為「被
    害人」，原判決誤載為告訴人，然不影響其所指人格主體之
    同一性）法商路易威登馬爾悌耶公司（下稱被害人）支付損
    害賠償3萬元，該案於110年7月28日確定在案。其所定負擔
    經檢察官諭知應於111年7月27日前履行完成，被告未於履行
    期限內履行，違反刑法第74條第2項第3款所定負擔之情節重
    大。經原審臺灣高雄地方法院依臺灣高雄地方檢察署檢察官
    之聲請，於111年10月20日以111年度撤緩字第98號裁定撤銷
    其緩刑宣告，有原審法院之裁定書、判決書、檢察官之聲請
    書，及110年度執緩字第405號案件全案卷證在卷可參，並據
    抗告意旨自承未依原審判決諭知之內容履行緩刑條件如上，
    足堪認定。
　㈡抗告人經原審裁定後，於111年10月31日具狀提起抗告時，除
    陳明因上揭情事致延遲履行，並承諾於具狀次日立即支付等
    語，已如前述外。嗣並於111年11月2日確實完成給付而履行
    完畢等情，有被害人法商路易威登馬爾悌耶公司向原審法院
    提出之刑事陳報狀及所附匯款證明在卷可稽（本院卷第23頁
    至第27頁）。衡情，抗告人經法院判決確定多時，並經檢察
    官通知，甚至經被害人於期滿發函提醒後，均未就原判決諭
    知之內容作何置理。非至逾期已久而經檢察官聲請法院撤銷
    緩刑宣告，並經原審法院以裁定撤銷其緩刑宣告後，方才履
    行其條件，其無視法院判決而未遵期履行之行徑，固不可取
    。然依本案情節，既尚不能認為抗告人有隱匿或處分財產、
    故意不履行、無正當事由拒絕履行或顯有逃匿之虞等情事，
    依前引立法說明意旨，究難認為與法條所要求情節重大之審
    查要件相合。茲其履行緩刑條件之情事雖為檢察官提出本件
    聲請及原審法院為裁定時所尚未成就，然嗣後其事實既已實
    現，復無其他積極事證可認抗告人違反緩刑宣告所定負擔之
    行徑，已達於情節重大，足認原宣告之緩刑難收其預期效果
    ，而有執行刑罰必要之程度，自應認為無再予撤銷緩刑宣告
    並令其執行刑罰之必要，故仍應認為檢察官之聲請為無理由
    ，原審法院依檢察官之聲請而為撤銷緩刑之宣告已無可維持
    ，應由本院將原裁定撤銷，並駁回檢察官之聲請如主文所示
    。
四、據上論結，應依刑事訴訟法第413條，裁定如主文。
中　　華　　民　　國　　111 　年　　12　　月　　8 　　日
                      刑事第八庭審判長法  官  陳中和
                                      法  官  林柏壽
                                      法  官  陳松檀
以上正本證明與原本無異。
不得再抗告。
中　　華　　民　　國　　111 　年　　12　　月　　8 　　日
                                      書記官  李佳旻